臺灣高雄地方法院民事裁定            100年度事聲字第178號
聲  請  人  萬榮行銷顧問股份有限公司
法定代理人  劉五湖
相  對  人  宋冠緯
上列相對人消費者債務清理事件，異議人不服本院民國100 年5
月17日99年度司執消債更字第187 號司法事務官所為更生方案認
可之裁定處分而聲明異議，本院裁定如下：
    主  文
異議駁回。
    理  由
一、異議意旨略以：相對人年僅38歲正值青壯之年，具有相當之
    工作能力，應積極謀求更好之工作環境及待遇，日後薪資尚
    有增加之可能，況相對人曾每月領取薪資新臺幣（下同）27
    ,000元，非以每月賺取21,000元為已足，且本件相對人所陳
    可清償金額與總欠款金額不成比例，其清償成數僅佔整體債
    務比例38.56 ％，對各債權人顯失公允，爰依法聲明異議等
    語。
二、按消費者債務清理條例之制定，乃為使負債務之消費者得依
    本條例所定程序清理其債務，以調整其與債權人及其他利害
    關係人之權利義務關係，保障債權人之公平受償，謀求消費
    者經濟生活之更生，進而健全社會經濟之發展；又債權人會
    議可決之更生方案對不同意或未出席之債權人不公允者，法
    院應不認可更生方案，消費者債務清理條例第1 條、第63條
    第1 項第1 款分別定有明文。故消費者債務清理條例之制定
    既係為使負債務之消費者得依本條例所定程序清理其債務，
    保障債權人之公平受償，以謀求消費者經濟生活之更生，而
    除有消費者債務清理條例第63條第1 項或第64條第2 項所列
    所定之情形外，法院於認可更生方案時，尚非不得斟酌債務
    人之資力狀況，依照債務人所提更生方案之還款成數，債務
    人所提之更生方案是否有浪費之情事，及債務人實際生活上
    若有特殊困難時，應否加以考慮等情狀，而裁量認可更生方
    案。
三、經查：
  (一)本件更生程序開始後，本院司法事務官已綜合斟酌相對人所
    提出之更生方案，認其以每月薪資所得21,000元，陳報每月
    支出生活必要費用為11,000元，低於內政部公布之99年度高
    雄市低收入戶最低生活費11,309元，其每月薪資扣除每月必
    要費用，剩餘10,000元，已全數清償予各債權人，足徵相對
    人已自願每月勉力壓縮其生活費用而負擔此更生方案，堪認
    已盡其最大努力而為支應，且其還款金額960,000 元，佔債
    務總額之38.56 ％，已有相當程度保障債權人之利益，故認
    其條件核屬公允、適當、可行，經核均無不合，且上開更生
    方案經審酌後，亦無有上開條例第63條及第64條第2 項所規
    定不得為逕予認可之事由之情形，故衡諸上情，該更生方案
    條件，應屬公平、允當。
  (二)聲請人雖均主張相對人年僅38歲，應積極工作以增加收入云
    云，然更生方案內容公允與否，理應綜合審酌債務人制訂還
    款方案之際所得領取固定收入及各項必要支出情形，據以個
    案認定是否符合公平原則為斷，要與債務人之年齡、是否必
    須兼職或增加工時以期增加個人收入等情無涉，況且債務人
    是否得兼職或以其他方式增加收入，猶端視其現有工作性質
    、個人專業能力、家庭因素及經濟景氣良窳等諸多因素而定
    ，而此等因素或為無法明確衡量、抑或另屬將來不可預測之
    事，俱無從採為判斷更生方案公允與否之客觀依據，聲請人
    此部分指摘，尚屬無據。
四、綜上所述，本院司法事務官斟酌相對人所提更生方案，每月
    1 期，共96期、每期清償10,000元，清償債務比例達38.56
    ％，而認其條件核屬公允、適當、可行。此外，又查無同條
    例第63條或第64條第2 項所定不應認可之消極事由存在，乃
    逕依同條例第64條第1 項裁定予以認可相對人所提更生方案
    ，經核並無不合。從而，異議人聲明異議，非有理由，應予
    駁回。
五、依消費者債務清理條例第15條、民事訴訟法第240 條之4 第
    3 項後段、第78條，裁定如主文。
中    華    民    國   100    年    8     月    9     日
                  民事第二庭法  官  盧怡秀
上為正本係照原本作成
如不服本裁定，應於裁定送達後10日內，以書狀向本院提出抗告
，並繳納抗告費新臺幣1千元
中    華    民    國   100    年    8     月    9     日
                            書記官  林雅婷